tr: Portafilter tipi: Altı açık; Çift çıkışlı; Basınçsız; Pod adaptörü; Basınçlı; Tek çıkışlı; Diğer
lt-LT: Portafiltro tipas: Be dugno; Dvigubas snapelis; Be slėgio; Kapsulių adapteris; Slėginis; Vienas snapelis; Kita
hr-HR: Vrsta filtarske ručke za espresso aparate: Bez dna; Dvostruki izljev; Nije pod tlakom; Adapter za podove; Pod tlakom; Jedan izljev; Ostalo
pt-BR: Tipo de porta-filtro: Sem fundo; Saída dupla; Não pressurização; Adaptador para cápsula; Pressurizado; Saída única; Outro
pt-PT: Tipo de porta-filtro: Sem fundo; Bico duplo; Não pressurizado; Adaptador para cápsula; Pressurizado; Bico único; Outro
pl: Typ kolby ekspresu: Bez dna; Podwójna wylewka; Nieciśnieniowy; Adapter do kapsułek; Ciśnieniowy; Pojedyncza wylewka; Inne
fr: Type de porte-filtre: Sans fond; Double bec; Non pressurisé; Adaptateur pour dosette; Pressurisé; Bec unique; Autre
nl: Portafiltertype: Bodemloos; Dubbele tuit; Enkelwandig; Pod-adapter; Dubbelwandig; Enkele tuit; Overig
th: ประเภทของด้ามชงกาแฟ: ไม่มีฐานด้านล่าง; ปากเทสองข้าง; ไม่มีระบบสร้างความดัน; อุปกรณ์ใส่กาแฟแบบพ็อด; มีระบบสร้างความดัน; ปากเทข้างเดียว; อื่นๆ
sl-SI: Vrsta ročke za filter: Brez dna; Dvojni izliv; Brez tlaka; Adapter za pod; Pod tlakom; Enojni izliv; Drug
zh-CN: 咖啡机过滤手柄样式: 无底; 双流嘴; 非加压式; 胶囊适配器; 加压式; 单流嘴; 其他
bg-BG: Тип портафилтър: Бездънно; Двоен чучур; Без налягане; Адаптер за капсули; Под налягане; Единичен чучур; Друго
ru: Тип портафильтра: Бездонный; С двойным носиком; Без давления; Адаптер для капсул; Под давлением; С одним носиком; Другое
en: Portafilter type: Bottomless; Double spout; Non-pressurized; Pod adapter; Pressurized; Single spout; Other
ja: ポルタフィルターのタイプ: 底なし; ダブルスパウト; 非加圧; ポッドアダプター; 加圧; シングルスパウト; その他
zh-TW: 沖煮手把類型: 無底式; 雙嘴式; 非加壓式; 膠囊轉接器; 加壓式; 單嘴; 其他
es: Tipo de porta filtro: Sin fondo; Doble pico; Sin presión; Adaptador de cápsula; Presurizado; Caño único; Otros
ro-RO: Tipul de portafiltru: Fără fund; Cioc dublu; Nepresurizat; Adaptor pentru capsule; Presurizat; Cioc unic; Altele
vi: Loại tay cầm pha cà phê: Không đáy; Vòi đôi; Không áp suất; Bộ chuyển đổi cho cà phê viên nén; Có áp suất; Vòi đơn; Khác
hu: Portafilter típusa: Alj nélküli; Dupla kiömlő; Nyomás nélküli; Kapszulaadapter; Nyomás alatti; Egyetlen kiömlő; Egyéb
ko: 포터필터 유형: 바텀리스; 더블 스파우트; 비가압; 파드 어댑터; 가압; 싱글 스파우트; 기타
it: Tipo di portafiltro: Senza fondo; Doppio beccuccio; Non pressurizzato; Adattatore per pod; Pressurizzato; Beccuccio singolo; Altro
el: Τύπος portafilter: Απύθμενος; Διπλό στόμιο; Χωρίς πίεση; Προσαρμογέας Pod; Συμπιεσμένο; Μονό στόμιο; Άλλο
sv: Typ av portafilter: Bottenlös; Dubbel pip; Trycklös; Pod-adapter; Tryck; Enkel pip; Övrigt
fi: Portafiltterin tyyppi: Pohjaton; Kaksinkertainen nokka; Paineistamaton; Kapselimuunnin; Paineistettu; Yksiosainen suuaukko; Muu
sk-SK: Typ portafiltra: Bez spodnej časti; Dvojvýpustový; Beztlakový; Adaptér na kapsulu; Tlakový; S jedným výpustom; Iné
cs: Typ páky do kávovaru: Bez dna; Dvojitá výpust; Nepřetlaková; Adaptér na pody; Přetlaková; Jednoduchá výpust; Jiné
da: Portafiltertype: Bundløs; Dobbelt tud; Ikke-tryksat; Kapseladapter; Tryksat; Enkelt tud; Andet
nb: Portafilter-type: Bunnløs; Dobbel tut; Ikke-trykksatt; Pod-adapter; Trykksatt; Enkel tut; Annet
de: Siebträgertyp: Bodenlos; Doppelauslauf; Nicht druckbeaufschlagt; Pod-Adapter; Druck; Einzelauslauf; Sonstiges